臺灣士林地方法院刑事判決　　　　　　　　　　　　　九十一年度易字第五七三號
　　公　訴　人　臺灣士林地方法院檢察署檢察官
　　被　　　告　乙○○
右列被告因竊盜等案件，經檢察官提起公訴（九十一年度偵字第四二六三號），本院
判決如左：
    主  文
乙○○毀壞門扇竊盜，處有期徒刑壹年。
    事  實
一、乙○○意圖為自己不法所有，於民國九十年十一月二十六日白天，在台北市○○
    區○○路一一一巷五號四樓甲○○、曾坤山住處，以破壞門鎖（嵌入門內為門扇
    之一部分）方式侵入屋內，竊取甲○○所有音響設備一組（包括喇叭、擴大機、
    主機）、曾坤山所有手提電腦一台。嗣經警在上址現場採得乙○○指紋二枚而循
    線查獲。
二、案經甲○○告訴由台北市政府警察局北投分局移送台灣士林地方法院檢察署檢察
    官偵查起訴。
    理  由
一、訊據被告乙○○固坦承有於右揭時間進入甲○○、曾坤山住處，惟堅決否認有竊
    盜、侵入住宅犯行，辯稱：其以為該處係姓名、年籍不詳綽號「阿華」之友人住
    處，其並未破壞門鎖、竊取財物等語。惟查：
（一）被害人甲○○、曾坤山住處門鎖遭破壞、物品於右揭時、地遭竊之事實，業據
      證人甲○○於本院證述明確，被害人曾坤山於警訊時亦指訴甚詳，並有現場照
      片三張附卷可參。
（二）被告之指紋分別在被害人甲○○、曾坤山之房間內採獲之事實，業據證人即承
      辦警員袁舜智於偵查中證述屬實，並有採獲指紋卡片載明採獲地點影本五紙、
      內政部警政署刑事警察局鑑驗書一份在卷可稽。
（三）被告雖辯稱係去找「阿華」，惟該處並未住有「阿華」之人，且被告亦無法提
      供「阿華」之姓名、年籍供本院調查，足見其此部分所辯，不足採信。
（四）又被告於第一次檢察官偵訊時供稱：「我是有去，當天我是要去找朋友，看到
      那家門開著，我還按門鈴，一時起意進去，想看有何物品可拿」、「（有翻動
      人家的東西否？）有，看有無值錢東西」（見偵查卷第二五頁）。足見被告坦
      承侵入住宅，且在房內蒐尋財物，已著手竊盜行為。其之後翻異前詞，顯然是
      卸責之詞，不可採信。
（五）被告坦承於被害人住處翻動物品，卻否認竊取財物，然未提出合理之解釋，其
      辯解自不足採信。
（六）綜上，本件事證明確，被告犯行堪以認定。
二、核被告所為，係犯刑法第三百二十一條第一項第二款之加重竊盜罪、同法第三百
    零六條第一項之侵入住宅罪。其所犯上開二罪間，有方法結果之牽連關係，應依
    刑法第五十五條之規定，從一重之加重竊盜罪處斷。又被告侵入被害人甲○○、
    曾坤山合租之處竊盜，其一竊盜行為侵害二被害人之財產法益，應論同種想像競
    合犯，擇一論處。爰審酌被告雖無前科，然以侵入住宅方式竊取他人財物，破壞
    被害人對住居私密空間之信賴與安全感，造成精神上擔憂害怕與財產上具體損失
    ，及其犯後態度等一切情狀，量處如主文所示之刑。
三、依刑事訴訟法第二百九十九條第一項前段、刑法第三百二十一條第一項第二款、
    第三百零六條第一項、第五十五條、罰金罰鍰提高標準條例第一條前段，判決如
    主文。
本案經檢察官張惠菁到庭執行職務。
中      華      民      國      九十一      年    十    月    二十二    日
                                   臺灣士林地方法院刑事第一庭
                                       法  官  劉  秉  鑫
右正本證明與原本無異。
如不服本判決應於送達後十日內向本院提出上訴狀。
                                       書記官  徐  基  典
中      華      民      國      九十一      年    十    月    二十二    日
附錄本案論罪科刑法條全文：
刑法第三百二十一條第一項
犯竊盜罪而有左列情形之一者，處六月以上五年以下有期徒刑：
一、於夜間侵入住宅或有人居住之建築物、船艦或隱匿其內而犯之者。
二、毀越門扇、牆垣或其他安全設備而犯之者。
三、攜帶兇器而犯之者。
四、結夥三人以上而犯之者。
五、乘火災、水災或其他災害之際而犯之者。
六、在車站或埠頭而犯之者。
刑法第三百零六條第一項
無故侵入他人住宅、建築物或附連圍繞之土地或船艦者，處一年以下有期徒刑、拘役
或三百元以下罰金。
